---
title: "Postwork - Sesión 3"
author:
- Orlando Antonio Aguilar Puerto
- Mario Alberto Encinas Cardona
- Emanuel Flores Martínez
- Andrés Benjamín Sánchez Alvarado
date: "1/9/2021"
output:
  html_document:
    df_print: paged
---

```{r setup, include=FALSE}
knitr::opts_chunk$set(echo = TRUE)
```

<div style="margin-bottom:50px;">
</div>

1.Con el último data frame obtenido en el postwork de la sesión 2, elabora tablas de frecuencias relativas para estimar las siguientes probabilidades:

Obtenemos la base de datos:

```{r, echo=FALSE}
df.1718 <- read.csv('https://www.football-data.co.uk/mmz4281/1718/SP1.csv')
df.1819 <- read.csv('https://www.football-data.co.uk/mmz4281/1819/SP1.csv')
df.1920 <- read.csv('https://www.football-data.co.uk/mmz4281/1920/SP1.csv')
suppressMessages(suppressWarnings(library(dplyr)))
df.1920<-df.1920[,-3]
df<-list(df.1718,df.1819,df.1920)
df<-lapply(df,select,Date:FTR)
df<-lapply(df,mutate,Date=as.Date(sub("00","20",as.character(as.Date(Date,format="%d/%m/%Y")))))
basepostwork2<-do.call(rbind,df)

```

```{r}
base<-basepostwork2
```

*Utilizaremos de nuevo la función prop.table para calcular las frecuencias relativas.*

- La probabilidad (marginal) de que el equipo que juega en casa anote x goles (x=0,1,2,)

```{r,results='hide'}
suppressMessages(library(knitr))

prop.table(table(base$FTHG))
```
```{r,echo=FALSE}
print(as.data.frame(prop.table(table(base$FTHG))),right = FALSE)
```


<div style="margin-bottom:35px;">
</div>

- La probabilidad (marginal) de que el equipo que juega como visitante anote y goles (y=0,1,2,)

```{r,results='hide'}
prop.table(table(base$FTAG))
```
```{r,echo=FALSE}
print(as.data.frame(prop.table(table(base$FTAG))),right = FALSE)
```


<div style="margin-bottom:35px;">
</div>

- La probabilidad (conjunta) de que el equipo que juega en casa anote x goles y el equipo que juega como visitante anote y goles (x=0,1,2,, y=0,1,2,)

```{r}
prop.table(table(base$FTHG,base$FTAG))
```


<div style="margin-bottom:50px;">
</div>

2. Realiza lo siguiente:

- Un gráfico de barras para las probabilidades marginales estimadas del número de goles que anota el equipo de casa:

```{r}
dfH<-as.data.frame(prop.table(table(base$FTHG)))
suppressMessages(library(ggplot2))

ggplot(dfH,aes(Var1,Freq))+geom_bar(stat = "identity",fill='blue4')+scale_color_brewer(palette = "Set2")+labs(title="Probabilidades del equipo Visitante", subtitle = "Masa de probabilidad", x="Goles",y="Probabilidad") + theme(legend.position = "top")
```

<div style="margin-bottom:35px;">
</div>

- Un gráfico de barras para las probabilidades marginales estimadas del número de goles que anota el equipo visitante.

```{r}
dfA<-as.data.frame(prop.table(table(base$FTAG)))
ggplot(dfA,aes(Var1,Freq))+geom_bar(stat = "identity",fill='darkred')+scale_color_brewer(palette = "Set2")+labs(title="Probabilidades del equipo de Casa", subtitle = "Masa de probabilidad", x="Goles",y="Probabilidad") + theme(legend.position = "top")

```

<div style="margin-bottom:35px;">
</div>

- Un HeatMap para las probabilidades conjuntas estimadas de los números de goles que anotan el equipo de casa y el equipo visitante en un partido.


```{r}
dfHA<-as.data.frame(prop.table(table(base$FTHG,base$FTAG)))
ggplot(dfHA,aes(Var1,Var2,fill=Freq))+geom_tile()+labs(title="Distribución Conjunta", x="Equipo de Casa",y="Equipo Visitante")

```



