---
title: "Postwork6"
author:
- Orlando Antonio Aguilar Puerto
- Mario Alberto Encinas Cardona
- Emanuel Flores Martínez
- Andrés Benjamín Sánchez Alvarado
date: "23/01/2021"
output:
  pdf_document: default
  html_document: default
---

```{r setup, include=FALSE}
knitr::opts_chunk$set(echo = TRUE)
```

## Desarrollo

<div style="margin-bottom:35px;">
</div>


#### Importa el conjunto de datos match.data.csv a R y realiza lo siguiente:

Librerías
```{r, results=F, message=FALSE, warning=FALSE}
library(knitr)
library(ggplot2)
library(dplyr)
library(ggfortify)

```
<div style="margin-bottom:15px;">
</div>

```{r}
df <- read.csv("https://raw.githubusercontent.com/beduExpert/Programacion-con-R-Santander/master/Sesion-06/Postwork/match.data.csv")
```

<div style="margin-bottom:25px;">
</div>

#### Agrega una nueva columna sumagoles que contenga la suma de goles por partido.

<div style="margin-bottom:20px;">
</div>

```{r}
df <- mutate(df, sumagoles = home.score + away.score)
df <- mutate(df, date = as.Date(date, "%Y-%m-%d"))
```


```{r, echo=FALSE}
kable(head(df))
```

<div style="margin-bottom:25px;">
</div>

#### Obtén el promedio por mes de la suma de goles.

<div style="margin-bottom:20px;">
</div>

Se crea otro dataframe con el rango completo de los datos de match.data.csv, incluyendo aquellos meses en los que no hay partidos (junio y julio).
```{r}
date.full <- data.frame( date = seq(min(df$date), max(df$date),
             	by = "1 month"))
```

Se restan los caracteres de los días en los observables de la variable “date”. Esto convierte a los valores en strings.
```{r}
df$date <- substr(df$date, 1, 7)
date.full$date <- substr(date.full$date, 1, 7)
```

Se agrupan los datos:

```{r}
promedios <- df %>%
  select(date, sumagoles) %>%
  group_by(date) %>%
  summarise(Promedio = mean(sumagoles))

```


```{r, echo=F}
kable(head(promedios),caption = "Promedio de goles por partido agrupados por mes")
```

#### Crea la serie de tiempo del promedio por mes de la suma de goles hasta diciembre de 2019.

<div style="margin-bottom:20px;">
</div>

Se mezclan los dataframes de los promedios agrupados y las fechas completas, de tal forma que se generan renglones para los meses faltantes (junio y julio) con valores de promedio NA
```{r}
promedios2 <- merge(date.full, promedios, by = "date", all.x = TRUE)
ts.prom <- ts(promedios2$Promedio, start = c(2010,8), end = c(2019,12), frequency = 12)

```

<div style="margin-bottom:20px;">
</div>

#### Grafica la serie de tiempo.

<div style="margin-bottom:20px;">
</div>

```{r cars, fig.align='center'}

autoplot(ts.prom, ts.colour = "blue1", ts.linetype = "solid") + labs(title = "Promedio de goles por partido", x="Mes", y="Promedio")

```


